Inventaris van het archief van de Centrale Directie Voorlichting (CDV) van het Ministerie van Financiën, (1945) 1990-2004
Nationaal Archief, Den Haag
- Projecten, 3.
  - Project Invoering Euro, 3.1.
    - Eindproducten van de Eurocampagne, 3.1.2.
      - Informatiemateriaal voor de doelgroep Medeoverheden, 1997 - 2002; 319-330; 5 stukken, 4 delen en 3 omslagen
        - Handreikingen strategische uitgangspunten voor gemeenten 2001 - 2001, 326-329
          - Handreiking Testen Euro voor Gemeenten (HTEG): Opzet van de Handreiking en Denken 2001 - 2001, 328; deel
            Nota bene: Deze handreiking is op initiatief van de ministeries van Financiën, Buitenlandse Zaken en Koninkrijksrelatie, Sociale Zaken en Werkgelegenheid en de Vereniging voor Nederlandse Gemeenten ontwikkeld met als doel Nederlandse gemeenten te ondersteunen bij de vierde projectfase: de testfase
          - Plannen, met als doelstelling het ondersteunen bij het in kaart brengen van de testactiviteiten in het kader van de euro, onder meer door een voorbeeld Werkplan Testen 2001 - 2001, 329; deel
        - Informatiewijzers, een overzicht van euro-informatiemiddelen 2001 - 2001, 330; omslag
      - Informatiemateriaal voor de doelgroep Mensen met een Handicap, 1998 - 1999; 331-334; 2 omslagen en 2 stukken
        - Rapport en inleidend rapport betreffende het hanteren van de euro met gemak en vertrouwen: de behoeften van visueel gehandicapten, opgesteld door de EBU Euro Group (ressorteert onder the European Blind Union (EBU), de representatieve organisatie van blinden en slechtzienden) 1998 - 1999, 331; omslag
        - Deelplan voor mensen met een handicap betreffende de communicatie-activiteiten van oktober 1998 - juli 2002 1998 - 2002, 332; stuk
        - Brochure getiteld De euro, integratie- of uitsluitingsfactor voor visueel gehandicapten? opgesteld door de Eurogroep van de European Blind Union (EBU) 1999 - 1999, 333; stuk
          Nota bene: Doel van deze brochure: instructiemateriaal waarmee kwetsbare bevolkingsgroepen (blinde en slechtziende personen) kennis kunnen maken met de euro (herkenning van de waarde van de euromunten)
        - Brochures Aftellen naar de euro, stap voor stap naar 2002 en de meest gestelde vragen in braille en gebarentaal, en de handleiding Cashtest 2000 - 2001, 334; omslag
          Nota bene: Bevat 2 cd-roms en 1 cassettebandje
      - Informatiemateriaal voor de doelgroep Ouderen, 1998 - 2001; 335-338; 1 omslag en 3 stukken
        - Alle euro's in beeld (alle munten en biljetten) 1998 - 1998, 335; stuk
        - Brochure getiteld De Euro. Stap voor stap naar 2002 (uitgave in grootletterdruk) 1999 - 1999, 336; stuk
        - Omrekenen volgens de regels (uitgaven in grootletterdruk) 2000 - 2001, 337; omslag
          Nota bene: Met hiaten. Bevat tevens een cassettebandje
        - Brochure getiteld Aftellen naar de euro (uitgave in grootletterdruk) 2001 - 2001, 338; stuk
      - Publicaties over de ontwikkeling en de uitwerking van de multimediale publiekscampagne op basis van de diverse projecten ter introductie van de euro, uitgebracht door het Bureau Publicis, 1998 - 2001; 339-353; 15 stukken
        - Eurocampagne, Kostenindicatie 1999 1998 - 1998, 339; stuk
        - Eurocampagne 1998, Kostenoverzicht 1998 - 1998, 340; stuk
        - Mediastrategie ten behoeve van campagne inzake de euro 1998 - 1998, 341; stuk
        - Multimediale begrotingen publiekscampagne euro 1998 - 1998, 342; stuk
        - De euro, een terugblik en een vooruitblik 2000 - 2000, 343; stuk
        - Globale allocatie mediabudget publieks- en kleine-ondernemerscampagne euro 2001 2000 - 2000, 344; stuk
        - Introductie van de euro - Communicatie 2001 2000 - 2000, 345; stuk
        - Strategie Eurocampagne 2001, een discussie-presentatie 2000 - 2000, 346; stuk
        - Toelichting herziening mediabeleid 2001, introductiecampagne euro 2000 - 2000, 347; stuk
        - Vervolg aanpassing media-inzet 2001 2000 - 2000, 348; stuk
        - De zachte landing ..., plannen vanaf najaar 2001 2001 - 2001, 349; stuk
        - Euro - Creatieve voorstellen campagnes Betalingsgedrag 2 en 3 2001 - 2001, 350; stuk
        - Eurocampagne Zorg 2001 - 2001, 351; stuk
        - Herziening media-inzet 2001 2001 - 2001, 352; stuk
        - Toelichting bij voorstel aanpassing media-inzet eind 2001/begin 2002 2001 - 2001, 353; stuk
      - Rapportages inzake de Eurocampagne Allochtonen, uitgebracht door MCA Communicatie (een communicatiebureau gespecialiseerd in etno- en community marketing), 1998 - 2001; 354-360; 7 stukken
        Nota bene: Sinds 1998 in eerste instantie gericht op het allochtone publiek en sinds 2000 ook specifiek voor allochtone ondernemers
        - Plan van aanpak 1998 - 1998, 354; stuk
        - Eurocampagne allochtone ondernemers 2000-2001 - communicatieplan invoering van de euro onder allochtone ondernemers 1999 - 1999, 355; stuk
        - Wat weten Surinamers, Marokkanen en Turken van de komst van de euro? - Rapportage Marktverkenningen Allochtonen, december 1999 2000 - 2000, 356; stuk
        - Wat weten Surinamers, Marokkanen en Turken van de komst van de euro? - Rapportage Marktverkenningen Allochtonen, september 2000 2000 - 2000, 357; stuk
        - Herziene offerte Eurocampagne Allochtonen, jaarplan 2001 - Overzicht van de voorgenomen voorlichting aan allochtonen voor de onderdelen Algemeen Publiek en Ondernemers MKB (Midden- en Kleinbedrijf) 2001 - 2001, 358; stuk
        - Tekstrapport Evaluatie Eurocampagne onder Allochtone Ondernemers 2001 - 2001, 359; stuk
        - Wat weten Surinamers, Marokkanen en Turken van de komst van de euro? - Rapportage Marktverkenningen Allochtonen, juni 2001 2001 - 2001, 360; stuk
      - Algemeen Informatiemateriaal, 1998 - 2002; 361-383; 12 stukken en 11 omslagen
        - Alle euro's in beeld (alle munten en biljetten) met de nationale zijden van de andere Economische en Monetaire Unie (EMU)-landen en de euromunten met de algemene Europese zijde en met de Nederlandse nationale zijde 1997 - 1998, 361; omslag
        - Overzicht van alle euromiddelen vervaardigd door Via Creative Communications 1998 - 2002, 362; stuk
        - Alle euro's op een rij, de euro wordt van ons allemaal 1999 - 1999, 363; stuk
          Nota bene: Bevat cd-rom
        - De euro, stap voor stap naar 2002 1999 - 1999, 364; stuk
          Nota bene: Bevat cassettebandje
        - De eurolezingen van het Nationaal Forum voor de introductie van de euro, een bijzondere service van het Nationaal Forum voor de introductie van de Euro 1999 - 1999, 365; omslag
          Nota bene: Eurolezingen zijn voorlichtingsbijeenkomsten, op aanvraag, voor specifieke doelgroepen die vanuit een bepaald perspectief meer willen weten over de euro
        - De eurotabellenboekjes, van gulden naar euro 1999 - 2001, 366; omslag
        - Eurochecker, echtheidskenmerken van alle euromunten en -bankbiljetten 2000 - 2000, 367; stuk
        - Richtlijnen gebruik eurobeeldmerk 2000 - 2000, 368; stuk
        - Affiches van de euro's van de twaalf eurolanden in verschillende formaten 2001 - 2001, 369; omslag
          Nota bene: Bevat negatieven van de eurokit
        - Aftellen naar de euro, uitgebracht in maart en oktober 2001 2001 - 2001, 370; omslag
        - Brochure getiteld De euro komt eraan, met afhaalcoupon van de eurokit (specimen) 2001 - 2001, 371; omslag
        - Broodnodige informatie over de euro 2001 - 2001, 372; stuk
        - De Economische en Monetaire Unie (EMU)-checker, echtheidskenmerken van alle euromunten en -bankbiljetten en EMU-bankbiljetten 2001 - 2001, 373; stuk
        - De euro, ons nieuw geld, alle informatie over de euro op een rij 2001 - 2001, 374; stuk
        - Echtheidskenmerken van de eurobankbiljetten 2001 - 2001, 375; omslag
        - Euro-info, de meest gestelde vragen over de euro 2001 - 2001, 376; stuk
        - Omrekenen van gulden naar euro en van euro naar gulden 2001 - 2001, 377; stuk
        - Omrekenen volgens de regels, de euro wordt van ons allemaal 2001 - 2001, 378; omslag
          Nota bene: Met cassettebandje
        - Wat moet u weten over de euro? Vierentwintig vragen en antwoorden 2001 - 2001, 379; stuk
        - Uitnodigingen van het Nationaal Forum voor de introductie van de Euro (NFE) over de invoering van de euro en voor de euroconferentie over de resultaten van het evaluatieonderzoek en de uitreiking voor de eerste eurokit, met affiche 2001 - 2002, 380; omslag
        - De euro is van ons allemaal, alles over ons oude en nieuwe geld 2002 - 2002, 381; stuk
        - Een voorproefje op 1 januari 2002, met 2 quizzen 2002 - 2002, 382; omslag
          Nota bene: Bevat cd-rom getiteld Klaar voor de Euro, met nuttige informatie voor wie zich wilt voorbereiden op de komst van de euro
        - Waardebon op naam voor het afhalen van de eurokit en een specimen van een 100 euro bankbiljet 2002 - 2002, 383; omslag
      - Onderzoeksrapport van de Vakgroep Psychonomie van de Vrije Universiteit naar de factoren die van invloed zijn op het gewenningsproces bij de overgang van gulden naar in opdracht van het Nationaal Forum voor de introductie van de Euro getiteld Gewenningsonderzoek Euro, derde en laatste versie: 26 februari 1999, 1999 - 1999; 384; deel
      - Rapport inzake berichtgeving over de euro 1997-1999, samengesteld door Peter Neijens en Jan de Ridder ten behoeve van de Centrale Directie Voorlichting, 1999 - 1999; 385; stuk
      - Eindproducten in de vorm van ontwerpen voor enveloppen, briefpapier en dergelijke, 1999 - 2000; 386-388; 2 omslagen en 1 stuk
        - Briefpapier in verscheidene soorten met/of zonder briefhoofd 1999 - 1999, 386; omslag
        - Enveloppen in verscheidene formaten en soorten 1999 - 1999, 387; omslag
        - Omslag in braille 2000 - 2000, 388; stuk
      - Geactualiseerde uitgangspunten voor de invoering van de euro, 1999 - 2001; 389-394; 1 omslagen en 5 delen
        - Conclusies van het Nationaal Forum voor de introductie van de Euro vastgesteld op 1 juni 1999 1999 - 1999, 389; deel
        - Legal Consequences of the Introduction of the Euro, facts, recommendations and guidelines established on june 1 1999 1999 - 1999, 390; deel
        - Upgraded Scenario for the introduction of the euro established on june 1 1999 1999 - 1999, 391; deel
        - Conclusies van het Nationaal Forum voor de introductie van de Euro vastgesteld op 14 juni 2001 2001 - 2001, 392; deel
        - Conclusies van het Nationaal Forum voor de introductie van de Euro vastgesteld op 20 maart 2001 2001 - 2001, 393; deel
        - Uitgangspunten eurocommunicatie van het Nationaal Forum voor de introductie van de Euro; Communicatie-activiteiten 2001, met bijlage 2001 - 2001, 394; omslag
          Nota bene: Dit plan is een flexibel plan en het kan naar aanleiding van onderzoek en nieuwe ontwikkelingen zowel op politiek niveau als op praktisch niveau aangepast worden
      - Informatiemateriaal voor de doelgroep Minderheden, 1999 - 2001; 395-403; 7 omslagen en 1 deel
        - Brochure getiteld De Allochtonen Monitor 2000 1999, 395; deel
        - Brochures getiteld Aftellen naar de euro in andere landen 2000 - 2001, 396-403
          Nota bene: Deze brochure is beschikbaar in verschillende talen
          - Brochures in het Chinees: De Euro. Stap voor stap naar 2002 (tweedelig) 2000 - 2001, 396; omslag
          - Brochures in het Arabisch: De Euro. Stap voor stap naar 2002 (tweedelig) 2001 - 2001, 397; omslag
          - Brochures in het Engels: The Euro. Step by step towards 2002 en Countdown to the euro (tweedelig) 2001 - 2001, 398; omslag
          - Brochures in het Frans: L'euro. Pas à pas d'ici 2002 en Le compte à rebours a commencé (tweedelig) 2001 - 2001, 399; omslag
          - Brochures in het Papiamento: De Euro. Stap voor stap naar 2002; Konteo final pa euro (tweedelig) 2001 - 2001, 400; omslag
          - Brochures in het Portugees: Contagem decresente para o euro en Contagem regressiva para o euro (tweedelig) 2001 - 2001, 401; omslag
          - Brochures in het Spaans: Cuenta atrás hacia el euro en el euro. Paso a paso hacia el 2002 (tweedelig) 2001 - 2001, 402; omslag
          - Brochures in het Turks: De Euro. Stap voor stap naar 2002; De euro wordt van ons allemaal en Euro'ya dogru geriye sayim (driedelig) 2001 - 2001, 403; omslag
      - Informatiemateriaal voor de doelgroep Onderwijs en Jongeren, 1999 - 2001; 404-423; 12 stukken en 8 omslagen
        - De Euro Expresse, nieuwsbrieven betreffende het laatste nieuws over de euro en de Economische en Monetaire Unie, speciaal voor docenten economie 1999 - 2001, 404; omslag
        - Ondersteunend en aanvullend lesmateriaal voor het vak economie in de basisvorming getiteld De Euro...enzo 1999 - 2002, 405-408
          Nota bene: De Euro...enzo is ontwikkeld in opdracht van het Nationaal Forum voor de introductie van de Euro
          - Docentenhandleidingen, ondersteunend lesmateriaal voor economie in de basisvorming VBO/MAVO en HAVO/VWO en eindexamenklassen VBO/MAVO, geactualiseerde versies voor het schooljaar 1999-2000 en 2000-2001 1998 - 2001, 405; omslag
          - Eurozakboekjes, aanvullend lesmateriaal voor economie voor de schooljaren 1999-2000 en 2000-2001 1998 - 2001, 406; omslag
            Nota bene: De eurozakboekjes (drie delen) verschillen inhoudelijk van elkaar
          - Eurowerkboekjes, versies 1 en 2 1999 - 2001, 407; omslag
            Nota bene: De eurowerkboekjes (zes delen) verschillen inhoudelijk van elkaar
          - Docentenhandleiding, aanvullend lesmateriaal voor economie in de basisvorming VBO/MAVO en HAVO/VWO 2001 - 2001, 408; stuk
        - Informatiewijzer voor het voortgezet onderwijs 2000 - 2000, 409; stuk
        - Projectnummer 00109: Handleiding getiteld Klaar voor de euro? - Basiskennis over de introductie van de euro voor ambtenaren en leerlingen in het voortgezet onderwijs, met bijlagen; samengesteld door NIAM-TMS (Natural language Information Analysis Method-Total Multimedia Solutions) in opdracht van de Centrale Directie Voorlichting 2000 - 2000, 410; omslag
          Nota bene: Doel: ambtenaren dienen te weten wat de introductie van de euro voor gevolgen heeft voor hen en hun cliënten en leerlingen van het voortgezet onderwijs moeten vragen van burgers over introductie en de gevolgen daarvan correct en ter zake kundig kunnen beantwoorden
        - De Eurofocus: Handleiding voor het lespakket over de euro voor studenten van het beroepsonderwijs (economie) in de BVE-sector (beroepsonderwijs en volwasseneneducatie) 2000 - 2002, 411; stuk
          Nota bene: Deze handleiding bevat een beschrijving van de uitgangspunten en doelstellingen, de inhoud van de leermiddelen en suggesties voor het gebruik van deze middelen en suggesties aan studenten die een beroepsopleiding economie volgen
        - Euro afrekenen, een computerprogramma bestemd voor een brede doelgroep zoals de consumenten, de (detail)handel, het voortgezet onderwijs en het economisch beroepsonderwijs 2001 - 2001, 412; stuk
        - Finesse K-tern, ondersteunend lesmateriaal voor de bovenbouw HAVO/VWO 1996 - 2001, 413-419
          Nota bene: Finesse K-tern is een informatief en actueel aanvullend leermiddel, dat direct ingezet kan worden in de klas
          - Europa, één unie 1996 - 1996, 413; stuk
          - De Economische en Monetaire Unie (EMU) en de euro, interview met de heer Wim Duisenberg 1998 - 1998, 414; stuk
          - Docentenhandleiding 1998 - 1998, 415; stuk
          - De Economische en Monetaire Unie en de euro, interview met de heer Gerrit Zalm 1999 - 1999, 416; stuk
          - De beurs en de euro, de come-back van de cent 2000 - 2000, 417; stuk
          - Opdrachtenkaarten 2000 - 2000, 418; omslag
          - Werk moet lonen 2001 - 2001, 419; stuk
        - Informatiemateriaal voor de doelgroep Jongeren 2000 - 2001, 420-423
          - Informatieblad voor jongeren getiteld De Eurofocus, de euro wordt van ons allemaal 2000 - 2000, 420; stuk
          - De euro komt eraan 2001 - 2001, 421; stuk
          - De Junior en de 2e Junior Eurokrant, met affiche van de twaalf eurolanden 2001 - 2001, 422; omslag
          - Mijn eerste euro's (driedelig) 2001 - 2001, 423; omslag
            Nota bene: De brochures verschillen inhoudelijk van elkaar
      - Rapporten en brochure die op basis van alle beschikbare en relevante informatie over de Eurovoorlichtingscampagne een duidelijk overzicht geven over de stand van zaken in diverse doelgroepen en aangeven op welke punten de huidige situatie achterblijft bij de gestelde doelen en welke aanvullende inspanningen nodig zijn om deze doelen te realiseren voor de introductie van de euro, samengesteld door NIPO (Nederlands Instituut voor Publieke Opinie) Consult, in opdracht van het ministerie van Financiën, 1999 - 2001; 424-434; 6 delen en 5 stukken
        - Rapport inzake informatie en inspiratie voor communicatie rondom euro 1999 - 1999, 424; deel
        - Rapport inzake integratie van informatie - Euro: stand van zaken eind 1999 1999 - 1999, 425; stuk
        - Rapport inzake Tracking Eurovoorlichtingscampagne - Meting november 1999 1999 - 1999, 426; stuk
        - Euromonitor 2000-2001 - Kostenoverzicht onderzoeksprogramma introductie euro 2000 - 2000, 427; stuk
        - Projectplan Euromonitor 2000-2001 - Projectplan voor onderzoeksprogramma introductie euro 2000 - 2000, 428; deel
        - Rapport inzake convenant Dubbelprijzen - Onderzoek onder de detailhandel, meegelopen in de Business Monitor 2000 - 2000, 429; stuk
        - Rapport inzake etno-marketing - Allochtonen zijn het snelst groeiende segment in de Nederlandse bevolking 2000 - 2000, 430; deel
        - Rapport inzake informatie en inspiratie voor communicatie euro - Overkoepelend rapport juni 2000 2000 - 2000, 431; deel
        - Rapport inzake informatie en inspiratie voor communicatie rondom euro - Addendum ad overkoepelend rapport juni 2000 2000 - 2000, 432; deel
        - Notitie Euromonitor - Metingen breed publiek en bedrijfsleven 2001 - 2001, 433; stuk
        - Rapport inzake eurobewustzijn bij het ministerie van Financiën 2001 - 2001, 434; deel
      - Informatie overlegkaders euro van het ministerie van Financiën, 2000 - 2000; 435; stuk
      - Rapport betreffende de distributie en productie van eurowaardebonnen en euromuntenhouders, 2000 - 2000; 436; deel
      - Rapporten inzake kwalitatief onderzoek rond de (nieuwe) eurospots in het kader van de publiekscampagne verricht door Ouwens & Co, 2000 - 2001; 437-455; 17 stukken en 2 omslagen
        - Projectnummer 00.35: Rekenwonder - Kwalitatief onderzoek naar een tv-spot uit de Euro Introductiecampagne 2000 2000 - 2000, 437; stuk
        - Projectnummer 00.40: Omrekenschijf - Uitkomsten van een kwalitatief onderzoek rond een tv-spot Euro Introductiecampagne 2000, met brief van Klaas Ouwens 2000 - 2000, 438; omslag
        - Projectnummer 00.43: 12 landen, 1 euro - Uitkomsten van een kwalitatief onderzoek rond twee nieuwe eurospots 2000 - 2000, 439; stuk
        - Projectnummer 00.47: Reparatie Hotel - Samenvatting van uitkomsten van een kwalitatief onderzoek 2000 - 2000, 440; stuk
        - Projectnummer 00.51: Eurojournaal - Een communicatietest rond twee afleveringen 2000 - 2000, 441; stuk
        - Projectnummer 00.52: Zeven spots uit de Euro Introductiecampagne, gericht op het MKB, najaar 2000 - Een kwalitatief onderzoek 2000 - 2000, 442; stuk
        - Projectnummer 00.56: Eurojournaal Stichting Zuinigheid - Uitkomsten van een kwalitatief onderzoek 2000 - 2000, 443; stuk
        - Projectnummer 00.58: Eurojournaal Munten - Uitkomsten van een kwalitatief onderzoek 2000 - 2000, 444; stuk
        - Projectnummer 00.59: Eurospot Bouwbedrijf Dekker - Uitkomsten van een kwalitatief onderzoek 2000 - 2000, 445; stuk
        - Projectnummer 00.62: Eurojournaal Bankbiljetten - Uitkomsten van een kwalitatief onderzoek 2000 - 2000, 446; stuk
        - Projectnummer 00.66: Eurojournaal Koopkracht - Uitkomsten van een kwalitatief onderzoek 2000 - 2000, 447; stuk
        - Projectnummer 00.64: Eurospot Accountant - Uitkomsten van een kwalitatief onderzoek 2001 - 2001, 448; stuk
        - Projectnummer 01.67: Eurojournaal Rekenles - Uitkomsten van een kwalitatief onderzoek 2001 - 2001, 449; stuk
        - Projectnummer 01.70: Eurojournaal Maart - Uitkomsten van een kwalitatief onderzoek 2001 - 2001, 450; stuk
        - Projectnummer 01.72: Eurojournaal April - Uitkomsten van een kwalitatief onderzoek, met brief van Klaas Ouwens 2001 - 2001, 451; omslag
        - Projectnummer 01.73: Euromailing Dubbelprijzen - Samenvatting van uitkomsten van een kwalitatief onderzoek 2001 - 2001, 452; stuk
        - Projectnummer 01.81: De euro komt eraan - Samenvatting van uitkomsten van een kwalitatief onderzoek 2001 - 2001, 453; stuk
        - Projectnummer 01.82: Mijn eerste euro's - Samenvatting van uitkomsten van een kwalitatieve verkenning 2001 - 2001, 454; stuk
        - Projectnummer 01.88: Spot Eurokit - Samenvatting van uitkomsten van een kwalitatief onderzoek 2001 - 2001, 455; stuk
      - Handleiding voor trainers getiteld Gewoon, de euro - De euro wordt van ons allemaal, met bijlagen, 2001 - 2001; 456; omslag
  - Project Invoering Nieuwe Huisstijl Financiën, 3.2.
    - Notities en memo's over de nieuwe huisstijl, 1990 - 1999; 457-458; 2 pakken
      - 1990 - 1994, 457; pak
      - 1995 - 1999, 458; pak
    - Correspondentie met de vennootschap onder firma Tint te 's-Gravenhage, bureau voor de grafische vormgeving van de nieuwe huisstijl, 1993 - 1996; 459; pak
      143.6-0118-01 Minister van Financiën
    - Verslagen van de vergaderingen van de Huisstijlprojectgroep, 1993 - 1997; 460; omslag
    - Handleiding Huisstijl Financiën, 1994 - 1994; 461; stuk
    - Publicatie Deregulering: Ervaringen in het Buitenland samengesteld door E.A. Bolhuis en R.H.J.M. Gradus, 1994 - 1994; 462; stuk
      Nota bene: Financiënreeks nummer 94-3
    - Eindproducten van het Project Nieuwe Huisstijl, 1995 - 1998; 463; pak
    - Handleiding Huisstijl Agentschap, 1996 - 1996; 464; stuk
    - Richtlijnen Huisstijl Ministerie van Financiën, 1998 - 1998; 465; stuk
    - Beslispunten uit de beslisvergaderingen van 20 januari 1998 tot en met 2 april 1999, met bijlagen, 1998 - 1999; 466; omslag